臺灣高等法院臺中分院刑事判決　　　　　　　　　　九十三年度上易字第四六八號
　　上　訴　人
　　即　被　告　甲○○
右上訴人因竊盜案件，不服台灣苗栗地方法院中華民國九十三年三月十七日第一審判
決（九十二年度易字第四九八號，起訴案號：台灣台中地方法院檢察署九十二年度偵
字第三二三七號），提起上訴，本院判決如左：
      主  文
上訴駁回。
      事實及理由
一、本案經本院審理結果，認第一審判決認事用法及量刑均無不當，應予維持，並引
    用第一審判決書記載之事實、證據及理由（如附件） 。
二、上訴人即被告甲○○在本院未提出其他有利之證據及辯解，其上訴意旨雖略辯稱
    ：原審判決認定之白鐵護欄六片，是被告一次偷到的，不是分兩次偷的，原判決
    指被告係連續竊盜，應有所誤；又判決書上所指之兇器，是被告作鐵工隨車的謀
    生工具，原判決竟認為是「兇器」，亦有未當云云。惟查：原判決係認被告於一
    日內先後兩次竊取白鐵護欄各四片、二片之行為，在法律上成立「接續犯」，而
    非「連續犯」，被告以原判決認定其為「連續竊盜」，致遭較重之量刑，應有誤
    會。次查，被告否認有持任何工具竊取上開白鐵護欄，並辯稱：白鐵護欄底部雖
    有用螺絲鎖著，但是已經腐銹掉了，只要來回的折即可將之折斷云云。然被告於
    偵查中已坦稱：「我是用扳手把螺絲鬆開」明確，且觀之卷附贓物即白鐵護欄之
    照片，亦可清晰看出白鐵護欄下方有螺絲孔存在；且若依被告於本院審理所辯，
    其係將白鐵來回的折，將白鐵護欄與地面接觸部分折斷而予竊取，何以照片上之
    螺絲孔仍屬完好無缺？被告顯難自圓其說！被告於偵查中所供核與事實相符，應
    堪採信，其於本院審理時所辯，係避重就輕之詞，委無足取。再，被告持以行竊
    之扳手，縱係被告平日謀生之工具。惟按：刑法第三百二十一條第一項第三款之
    攜帶兇器竊盜罪，係以行為人攜帶兇器竊盜為其加重條件，此所謂兇器，其種類
    並無限制，凡客觀上足對人之生命、身體、安全構成威脅，具有危險性之兇器均
    屬之，且祇須行竊時攜帶此種具有危險性之兇器為已足，並不以攜帶之初有行兇
    之意圖為必要，最高法院七十九年台上字第五二五三號著有判例可資參照。本件
    被告行竊所用之扳手，既可用以鬆開螺絲，足見質地堅硬，且被告於原審審理時
    亦供稱該扳手係金屬材質等語，足見該扳手對人身安全將構成威脅，縱認被告攜
    帶該工具行竊，初無行兇之意圖，然依上開判例意旨所示，被告所為仍應成立刑
    法第三百二十一條第一項第三款之攜帶兇器竊盜罪。被告之上訴為無理由，應予
    駁回。
三、據上論斷，應依刑事訴訟法第三百七十三條、第三百六十八條，判決如主文。
本案經檢察官吳經綸到庭執行職務。
中      華      民      國      九十三        年     六     月    二    日
                                   臺灣高等法院臺中分院刑事第四庭
                                         審判長法  官  洪  耀  宗
                                               法  官  劉  登  俊
                                               法  官  江  德  千
右正本證明與原本無異。
不得上訴。
                                               書記官  吳  麗  琴
中     華     民     國     九十三     年      六      月      二       日
                                Ｆ
